臺灣新竹地方法院民事簡易判決  
110年度竹簡字第426號
原      告  王智翔  

            林怡伶  
被      告  林淑卉  
上列當事人間損害賠償事件，本院於民國110年11月16日辯論終
結，判決如下：
    主  文
被告應給付原告王智翔新臺幣壹拾叁萬伍仟壹佰叁拾伍元，及自
民國一一０年十月五日起至清償日止，按年息百分之五計算之利
息。
原告其餘之訴駁回。
訴訟費用由被告負擔百分之四十一，餘由原告王智翔負擔。
本判決第一項得假執行。 
    事實及理由
壹、程序方面：
    按訴狀送達後，原告不得將原訴變更或追加他訴。但擴張或
    減縮應受判決事項之聲明者，不在此限。民事訴訟法第255
    條第1項第3款定有明文。查原告林怡伶起訴時係聲明：被告
    應給付原告林怡伶新臺幣（下同）4,600元，及自起訴狀繕
    本送達翌日起至清償日止，按年息百分之5計算之利息。嗣
    變更聲明為：被告應給付原告林怡伶700元，及自起訴狀繕
    本送達翌日起至清償日止，按年息百分之5計算之利息。（
    參本院110年11月16日言詞辯論筆錄）。核屬單純減縮應受
    判決事項聲明，自應准許。
貳、實體方面：
一、原告主張：被告於民國110年6月5日18時21分許駕駛車牌號
    碼000-0000號自用小客車沿新竹市成德一街由南往北方向行
    駛，嗣行經新竹市成德一街與成德路口時，不慎撞及對向駛
    來由訴外人李知宣所駕駛之車牌號碼0000-00號自用小客車
    後，再撞及同向前方停等紅燈訴外人黃志瑋所有由原告王智
    翔所駕駛搭載原告林怡伶之車牌號碼000-0000號自用小客車
    ，致車牌號碼000-0000號自用小客車受損，而受有修復費用
    325,946元（含鈑金68,824元、烤漆42,888元、零件214,234
    元）及拖吊費2,000元（合計共327,946元）之損害，並致原
    告林怡伶因而受有頭部外傷合併輕微腦震盪、頸部扭拉傷等
    傷害，共計支出醫療費用700元。嗣訴外人黃志瑋已將損害
    賠償債權讓與原告王智翔。綜上，爰依侵權行為及債權讓與
    法律關係提起本件訴訟，並聲明：㈠被告應給付原告王智翔3
    27,946元，及自起訴狀繕本送達翌日起至清償日止，按年息
    百分之5計算之利息。㈡被告應給付原告林怡伶700元，及自
    起訴狀繕本送達翌日起至清償日止，按年息百分之5計算之
    利息。
二、被告則以：車損更換零件有折舊問題，應依行政院公布之固
    定資產耐用年數表及固定資產折舊率表折舊，又原告僅提出
    估價單未附收據，估價單非可佐證車損實際損害真實性，估
    價單有偽假之嫌，福特原廠之估價單係技師未實際拆卸確認
    損害程度，僅憑外觀毀損程度作出之估價單，伊曾至福特原
    廠查看車損程度，技師官國介稱：「估價單也是不準確的項
    目，是要拆了才知道，你放心不會這麼多的啦」，伊就估價
    單提出疑慮疑有浮報項目之差額達61,674元。又原告林怡伶
    未受傷，是在事後驗傷，原告林怡伶在臺灣新竹地方檢察署
    110年度偵字第8868號過失傷害案件110年9月16日筆錄中表
    示「我隔天起床覺得全身痠痛，然後就想著去家裡附近醫院
    看醫生」，檢察官問「警方筆錄是駕駛人王智翔受傷，所以
    是誰受傷？」原告陳怡伶即回以「ㄜˇ他好像有受傷」，然後
    一臉錯愕樣等語抗辯。並聲明：原告之訴駁回。
三、本院之判斷：
（一）原告王智翔主張被告過失毀損及受讓債權之事實，業據提
      出油好汽車專業拖吊收據、新苗汽車股份有限公司鈑噴服
      務廠估價單、汽車行車執照、債權讓與同意書等為證，並
      有新竹市警察局110年9月14日竹市警交字第1100034613號
      函檢送之道路交通事故相關資料在卷可稽，復為被告所不
      爭執，自堪信為真實。
（二）查本件交通事故之發生確係因被告駕車失控，先跨越行車
      分向限制線撞及對向駛來由訴外人李知宣所駕駛之車牌號
      碼0000-00號自用小客車後，再撞及同向前方停等紅燈訴
      外人黃志瑋所有由原告王智翔所駕駛搭載原告林怡伶之車
      牌號碼000-0000號自用小客車，有新竹市警察局新竹市警
      察局110年9月14日竹市警交字第1100034613號函檢送之道
      路交通事故相關資料及新竹市警察局道路交通事故初步分
      析研判表在卷可稽，自堪認本件交通事故之發生確係因被
      告駕車失控之過失所致，且被告之過失行為與訴外人黃志
      瑋所有之車牌號碼000-0000號自用小客車受有損害間亦具
      相當因果關係，被告自應就其過失不法侵權行為所致訴外
      人黃志瑋所有之車牌號碼000-0000號自用小客車之損害，
      負賠償責任。
（三）按因故意或過失不法侵害他人之權利者，負損害賠償責任
      ；汽車、機車或其他非依軌道行駛之動力車輛，在使用中
      加損害於他人者，駕駛人應賠償因此所生之損害；不法毀
      損他人之物者，被害人得請求賠償其物因毀損所減少之價
      額。民法第184條第1項、第191條之2、第196條分別定有
      明文。又物被毀損時，被害人除得依據民法第196條請求
      賠償外，並不排除民法第213條至第215條之適用，依民法
      第196條請求賠償物被毀損所減少之價額，得以修復費用
      為估定之標準，但以必要者為限（例如：修理材料以新品
      換舊品，應予折舊），有最高法院77年度第9次民事庭會
      議決議、73年度台上字第1574號判決足資參照。查被告就
      本件交通事故之發生確有過失，自應就所致訴外人黃志瑋
      所有之車牌號碼000-0000號自用小客車毀損負損害賠償之
      責，惟修復之必要費用，修理材料以新品換舊品，則應予
      折舊。而訴外人黃志瑋所有之車牌號碼000-0000號自用小
      客車受損之修復費用為325,946元（含鈑金68,824元、烤
      漆42,888元、零件214,234元），並受有拖吊費用2,000元
      之損害，有原告王志翔提出之估價單、油好汽車專業拖吊
      收據在卷可稽，被告亦不否認該估價單係福特原廠即新苗
      汽車股份有限公司鈑噴服務廠所出具，並曾至該廠查看，
      參以原廠即新苗汽車股份有限公司鈑噴服務廠與兩造均無
      任何利害關係，衡情當無甘冒可能涉犯刑事責任而虛偽記
      載估價單內容之必要與動機，應堪認該估價單形式上及內
      容均為真正。被告空言辯稱估價單係僅憑外觀毀損程度作
      出，非可佐證車損實際損害真實性，該廠技師表示估價單
      也是不準確的項目，估價單有偽假、浮報之嫌云云，尚不
      足採信。惟該車牌號碼000-0000號自用小客車係104年2月
      出廠，有原告王智翔提出之行車執照影本在卷可按，算至
      本件交通事故發生時（即110年6月5日）已使用過5年，依
      前揭說明，以新品換舊品而更換之零件，自應予以折舊。
      而依行政院公布之固定資產耐用年數表及固定資產折舊率
      表，自用小客車耐用年數5年，採定率遞減法計算折舊，
      每年折舊369/1000，其最後1年之折舊額，加歷年折舊累
      計額，其總和不得超過該資產成本原額之9/10。依此計算
      該車牌號碼000-0000號自用小客車更新零件折舊後之必要
      修復費用即為21,423元。據此，該車牌號碼000-0000號自
      用小客車之必要修復費用即為133,135元（計算式如下：
      鈑金工資68,824元＋烤漆42,888元＋折舊後之零件21,423元
      ＝133,135元）。從而，訴外人黃志瑋所得請求被告賠償之
      損害即為該車牌號碼000-0000號自用小客車必要修復費用
      133,135元及拖吊費用2,000元，合計共135,135元。
（四）第查，原告林怡伶雖主張因本件交通事故受有頭部外傷合
      併輕微腦震盪、頸部扭拉傷等傷害，而支出醫療費用700
      元，並提出國軍桃園總醫院附設民眾診療服務處診斷證明
      書暨醫療費用明細收據為證，惟為被告所否認，被告並辯
      稱原告林怡伶未受傷，是在事後驗傷等語。經查，本件交
      通事故係發生於110年6月5日18時21分許，原告王智翔於
      警方處理時並未表示原告林怡伶有受傷，此有原告王智翔
      談話紀錄表可稽；又觀諸原告林怡伶提出之國軍桃園總醫
      院附設民眾診療服務處診斷證明書暨醫療費用明細收據，
      原告林怡伶係於110年6月8日晚上始至國軍桃園總醫院附
      設民眾診療服務處「急診」，距本件交通事故之發生已足
      足相隔3日，衡情原告林怡伶倘確係因本件交通事故受有
      該傷害，當不致於延宕3日始就醫，更何況係「急診」就
      醫，蓋倘有急診必要，當不致於3日後始急診就醫，且從
      一般社會經驗判斷，更不能排除係於此3日內另因他故而
      受有該傷害之可能性。據此，原告雖提出國軍桃園總醫院
      附設民眾診療服務處診斷證明書暨醫療費用明細收據，然
      尚難以認定原告林怡伶所受頭部外傷合併輕微腦震盪、頸
      部扭拉傷係因本件交通事故所致。從而，原告林怡伶主張
      因本件交通事故受傷，而請求被告賠償醫療費用700元之
      損害，自屬無據。
（五）綜上，原告王智翔基於侵權行為損害賠償及債權讓與之法
      律關係，請求被告給付135,135元，及自起訴狀繕本送達
      翌日即110年10月5日起至清償日止，按年息5%計算之利息
      範圍內，為有理由，應予准許。至逾上開範圍所為之請求
      ，則無理由，應予駁回。又原告林怡伶請求被告給付700
      元，及自起訴狀繕本送達翌日起至清償日止，按年息5%計
      算之利息，亦屬無據，為無理由，應併駁回。
四、假執行宣告：本件係依民事訴訟法第427條第2項適用簡易訴
    訟程序所為被告部分敗訴之判決，就被告敗訴部分，應依職
    權宣告假執行。
五、本件判決之基礎已臻明確，兩造其餘之攻擊或防禦方法及所
    用之證據，核均與本判決結果無影響，爰不一一予以論列，
    併此敘明。
六、訴訟費用負擔之依據：民事訴訟法第79條。
中　　華　　民　　國   110    年    12    月     7    日
                  新竹簡易庭    法  官  汪銘欽
以上正本係照原本作成。
如對本判決上訴，須於判決送達後20日內向本院提出上訴狀。如
委任律師提起上訴者，應一併繳納上訴審裁判費。
中　　華　　民　　國   110    年    12    月     7    日
                                書記官  周育瑜